臺灣雲林地方法院刑事判決　　　　　　　 96年度訴字第629號
公　訴　人　臺灣雲林地方法院檢察署檢察官
被　　　告　甲○○
上列被告因違反毒品危害防制條例案件，經檢察官提起公訴（96
年度毒偵字第910 號），於本院準備程序進行中，被告就被訴事
實為有罪之陳述，經合議庭裁定由法官一人獨任進行簡式審判程
序，判決如下：
    主      文
甲○○施用第一級毒品，累犯，處有期徒刑壹年，減為有期徒刑
陸月；又施用第二級毒品，累犯，處有期徒刑捌月，減為有期徒
刑肆月。應執行有期徒刑捌月。
    事實及理由
一、犯罪事實：
    甲○○前因施用第一級毒品海洛因（下稱海洛因）案件，經
    裁定令入戒治處所施以強制戒治1 年，嗣因戒治成效評定為
    合格，經裁定停止戒治，所餘戒治期間，付保護管束，並於
    91年2 月12日交付保護管束期滿，由檢察官於91年3 月7 日
    以91年度戒毒偵字第22號為不起訴處分確定。其另因犯煙毒
    、竊盜等案件合併執行徒刑，前於92年9 月30日縮短刑期執
    行完畢。再因於95年10月26日施用海洛因，經本院以96年度
    訴字第166 號判決判處有期徒刑7 月確定。甲○○仍不思悔
    改，基於施用海洛因之犯意，於96年3 月21日上午8 時許，
    在其友人位於高雄縣阿蓮鄉○○村○○路39巷31號之住處內
    ，將海洛因摻水後以針筒注射方式，施用海洛因1 次；復行
    起意，基於施用第二級毒品甲基安非他命（下稱甲基安非他
    命）之犯意，於96年3 月21日上午8 時30分許，在同前地點
    ，將甲基安非他命置入玻璃球內燒烤後吸食煙霧之方式，施
    用甲基安非他命1 次。嗣於96年3 月21日上午10時30分許，
    為警在高雄縣阿蓮鄉○○村○○路39巷31號前查獲，同日經
    甲○○同意採集其尿液送驗，檢出毒品嗎啡及甲基安非他命
    之陽性反應，始悉上情。
二、認定犯罪事實所憑證據及理由：
  (一)尿液採證檢驗對照表1份。
  (二)臺灣檢驗科技股份有限公司96年5 月9 日濫用藥物尿液檢驗
    報告1 份。
  (三)國立成功大學醫學院附設醫院96年7 月27日成附醫內字第09
    60010239號函。
  (四)刑事資料查註紀錄表、全國施用毒品案件紀錄表、法務部全
    國檢察官上線查詢刑案人犯在監所最新資料報表各1 份。
  (五)被告於本院審理時，對前開犯罪事實坦白承認，核於上揭證
    據資料相符，被告之自白，應可採信。
  (六)被告前因施用海洛因案件，經裁定令入戒治處所施以強制戒
    治1 年，嗣因戒治成效評定為合格，經裁定停止戒治，所餘
    戒治期間，付保護管束，並於91年2 月12日交付保護管束期
    滿，由檢察官於91年3 月7 日以91年度戒毒偵字第22號為不
    起訴處分確定，再因於95年10月26日施用海洛因，經本院以
    96年度訴字第166 號判決判處有期徒刑7 月確定，有臺灣高
    等法院被告前案紀錄表足資為證，顯於5 年內已再犯施用毒
    品案件，非5 年後再犯，自應依法論科。
三、論罪科刑之理由：
  (一)核被告所為，係犯毒品危害防制條例第10條第1 項、第2 項
    之施用第一級毒品罪及第二級毒品罪。其於施用前後持有海
    洛因及甲基安非他命之低度行為，應分別為施用之高度行為
    所吸收，均不另論罪。
  (二)被告所犯前開施用第一級毒品及施用第二級毒品2 罪間，犯
    意各別，罪名互殊，應予分論併罰。
  (三)被告因犯煙毒、竊盜等案件合併執行徒刑，於92年9 月30日
    縮短刑期執行完畢，有臺灣高等法院被告前案紀錄表在卷可
    按，其受有期徒刑執行完畢，5 年內再犯本案最重本刑為有
    期徒刑以上之罪，為累犯，應依刑法第47條第1 項規定加重
    其刑。
  (四)爰分別審酌被告前有煙毒、竊盜等前科，復因施用毒品案件
    ，經本院以96年度訴字第166 號判決判處有期徒刑7 月確定
    ，可見素行不佳，有臺灣高等法院被告前案紀錄表在卷可考
    ，竟仍分別施用海洛因及甲基安非他命，且經強制戒治後仍
    再犯本案，顯見未存抗拒毒品誘惑之心，自需施以相當之刑
    罰，以期收教化之功能，並協助其戒去毒癮，又其未因毒品
    案件入監執行，且犯後於本院審理時坦承犯行，堪見已有悔
    意等一切情狀，分別量處如主文所示之刑，本案被告犯罪行
    為終止時於96年4 月24日以前，核與中華民國96年罪犯減刑
    條例第2 條第1 項第3 款規定相符，併予依同條例第7 條、
    第9 條規定，諭知其減得之刑，並定其應執行之刑。檢察官
    雖主張量處被告有期徒刑1 年，然未慮及被告已因施用毒品
    案件經本院量處有期徒刑7 月確定，兩案合併執行，相信已
    足供被告戒去毒癮，檢察官之求刑尚有過重，不為本院所採
    。
四、應適用之法律：
   (一)刑事訴訟法第273條之1第1項、第299條第1項前段。
   (二)毒品危害防制條例第10條第1 項、第2 項。
   (三)刑法第11條前段、第47條第1項、第51條第5 款。
   (四)中華民國96年罪犯減刑條例第2 條第1 項第3 款、第7 條
     。
本案經檢察官黃顗雯到庭執行職務。
中　　華　　民　　國　　96　　年　　10　　月　　29　　日
                  刑事第五庭  法  官  藍家偉
以上正本證明與原本無異。
如不服本判決，應於判決送達後10日內，向本院提出上訴狀。（
須附繕本）
                              書記官  徐基典
中　　華　　民　　國　　96　　年　　10　　月　　29　　日
附錄本案論罪科刑法條全文：
毒品危害防制條例第10條：
施用第一級毒品者，處6 月以上5 年以下有期徒刑。
施用第二級毒品者，處3 年以下有期徒刑。
